【裁判字號】    98,審聲,69
【裁判日期】    980303
【裁判案由】    解任併選任臨時管理人
【裁判全文】
臺灣高雄地方法院民事裁定              98年度審聲字第69號
聲  請  人  甲○○
兼代理人    乙○○
相  對  人  安鋒鋼鐵股份有限公司
法定代理人  丙○○
上列聲請人與相對人間聲請解任併選任臨時管理人事件，本院裁
定如下：
  主  文
聲請駁回。
聲請程序費用由聲請人負擔。
  理  由
一、聲請意旨略以：甲○○前經鈞院選任為相對人公司之臨時管
    理人，今因身體狀況不佳，且無意願再任臨時管理人，爰申
    請解任，並商得乙○○同意擔任相對人公司之臨時管理人，
    為此共同聲請解任併選任相對人公司之臨時管理人等語。
二、按董事會不為或不能行使職權，致公司有受損害之虞時，法
    院因利害關係人或檢察官之聲請，得選任一人以上之臨時管
    理人，代行董事長及董事會之職權，但不得為不利於公司之
    行為，公司法第208 條之1 定有明文。是其立法意旨應係使
    公司不致因董事死亡、辭職或當然解任，致董事會無法召開
    行使職權，或董事全體或大部分均遭法院假處分不能行使職
    權，甚或未遭假處分執行之剩餘董事消極地不行使職權，致
    公司業務停頓，影響股東權益及國內經濟秩序。而公司法雖
    未就解任臨時管理人之原因及程序做明文規定，惟選任臨時
    管理人之目的既係代行董事長及董事會之職權，則依立法意
    旨，須於公司董事會已能正常行使職權，或公司已因廢止、
    解散或由清算人行清算程序，或臨時管理人有何不利於公司
    之行為，始無需臨時管理人或得聲請由法院為解任之必要。
三、經查，相對人經本院於97年10月13日以97年度審聲字第1082
    號選任甲○○為臨時管理人確定在案（下稱系爭前案），而
    相對人公司迄今尚未經主管機關撤銷或廢止登記，亦未辦理
    解散或改選董監事等程序，有公司登記事項表在卷可參，並
    為聲請人所不爭，是相對人公司仍有選任臨時管理人之必要
    。又甲○○固主張其身體不適且無意願擔任臨時管理人，然
    其原擔任相對人公司之監察人，並非不能依公司法之相關規
    定召集股東會或董事會進行改選董事或監察人以卸任其臨時
    管理人之職務。且依其聲請解任相對人臨時管理人之理由，
    亦未能提出具體之證據以實其說。揆諸前開說明，法院選任
    臨時管理人之目的既係代行董事長及董事會之職權，則依公
    司法之立法意旨，應須於相對人公司董事會已能正常行使職
    權，或公司已因廢止、解散或由清算人行清算程序，或臨時
    管理人有何不利於公司之行為，始無需臨時管理人或得聲請
    由法院為解任之必要。綜上所述，甲○○聲請解任相對人公
    司之臨時管理人職務，為無理由，應予駁回。
四、承上所述，甲○○聲請解任臨時管理人，既無從准許，則相
    對人公司自無另行選任臨時管理人之必要。況乙○○乃相對
    人法定代理人丙○○及臨時管理人甲○○之妹妹，並非相對
    人公司之股東、董事或監察人，與相對人公司尚無任何利害
    關係存在，業經其自陳在卷，並有相對人公司登記事項表附
    卷可稽。依前開規定，乙○○聲請選任其為相對人公司之臨
    時管理人，自屬無據，應併予駁回。
五、依非訟事件法第21條第2 項、第24條第1 項、民事訴訟法第
    95條、第78條，裁定如主文。
中    華    民    國    98    年    3     月    3     日
                  民事第二庭法  官  蘇姿月
正本係照原本作成。
如對本裁定抗告，須於裁定送達後10日內向本院提出抗告狀。
中    華    民    國    98    年    3     月    3     日
                            書記官  陳美月


司法院資訊處製作；財團法人民間司法改革基金會備份。
